ܫܕܐ,,pʿal,ethpʿel,paʿʿel,ethpaʿʿal,aphʿel,ettaphʿal
perfect,3MS,ܫܕܳܐ,ܐܶܫܬܕܺܝ,ܫܰܕܺܝ,ܐܶܫܬܰܕܺܝ,ܐܰܫܕܺܝ,ܐܶܬܫܰܬܕܺܝ
perfect,3FS,ܫܕܳܐܬ,ܐܶܫܬܰܕܝܰܬ,ܫܰܕܝܰܬ,ܐܶܫܬܰܕܝܰܬ,ܐܰܫܕܝܰܬ,ܐܶܬܫܰܬܕܝܰܬ
perfect,2MS,ܫܕܰܝܬ,ܐܶܫܬܕܺܝܬ,ܫܰܕܺܝܬ,ܐܶܫܬܰܕܺܝܬ,ܐܰܫܕܺܝܬ,ܐܶܬܫܰܬܕܺܝܬ
perfect,2FS,ܫܕܰܝܬܝ,ܐܶܫܬܕܺܝܬܝ,ܫܰܕܺܝܬܝ,ܐܶܫܬܰܕܺܝܬܝ,ܐܰܫܕܺܝܬܝ,ܐܶܬܫܰܬܕܺܝܬܝ
perfect,1CS,ܫܕܺܝܬ,ܐܶܫܬܰܕܺܝܬ,ܫܰܕܺܝܬ,ܐܶܫܬܰܕܺܝܬ,ܐܰܫܕܺܝܬ,ܐܶܬܫܰܬܕܺܝܬ
perfect,3MP,ܫܕܰܘ,ܐܶܫܬܕܺܝܘ,ܫܰܕܺܝܘ,ܐܶܫܬܰܕܺܝܘ,ܐܰܫܕܺܝܘ,ܐܶܬܫܰܬܕܺܝܘ
perfect,3FP,ܫܕܰܝ̈,ܐܶܫܬܕܺܝ̈,ܫܰܕܺܝ̈,ܐܶܫܬܰܕܺܝ̈,ܐܰܫܕܺܝ̈,ܐܶܬܫܰܬܕܺܝ̈
perfect,2MP,ܫܕܰܝܬܽܘܢ,ܐܶܫܬܕܺܝܬܽܘܢ,ܫܰܕܺܝܬܽܘܢ,ܐܶܫܬܰܕܺܝܬܽܘܢ,ܐܰܫܕܺܝܬܽܘܢ,ܐܶܬܫܰܬܕܺܝܬܽܘܢ
perfect,2FP,ܫܕܰܝܬ̈ܶܝܢ,ܐܶܫܬܕܺܝ̈ܬܶܝܢ,ܫܰܕܺܝܬ̈ܶܝܢ,ܐܶܫܬܰܕܺܝ̈ܬܶܝܢ,ܐܰܫܕܺܝܬ̈ܶܝܢ,ܐܶܬܫܰܬܕܺܝܬܶܝ̈ܢ
perfect,1CP,ܫܕܰܝܢ,ܐܶܫܬܕܺܝܢ,ܫܰܕܺܝܢ,ܐܶܫܬܰܕܺܝܢ,ܐܰܫܕܺܝܢ,ܐܶܬܫܰܬܕܺܝܢ
imperfect,3MS,ܢܶܫܕܶܐ,ܢܶܫܬܕܶܐ,ܢܫܰܕܶܐ,ܢܶܫܬܰܕܶܐ,ܢܰܫܕܶܐ,ܢܶܬܫܰܬܕܶܐ
imperfect,3FS,ܬܶܫܕܶܐ,ܬܶܫܬܕܶܐ,ܬܫܰܕܶܐ,ܬܶܫܬܰܕܶܐ,ܬܰܫܕܶܐ,ܬܶܬܫܰܬܕܶܐ
imperfect,2MS,ܬܶܫܕܶܐ,ܬܶܫܬܕܶܐ,ܬܫܰܕܶܐ,ܬܶܫܬܰܕܶܐ,ܬܰܫܕܶܐ,ܬܶܬܫܰܬܕܶܐ
imperfect,2FS,ܬܶܫܕܶܝܢ,ܬܶܫܬܕܶܝܢ,ܬܫܰܕܶܝܢ,ܬܶܫܬܰܕܶܝܢ,ܬܰܫܕܶܝܢ,ܬܶܬܫܰܬܕܶܝܢ
imperfect,1CS,ܐܶܫܕܶܐ,ܐܶܫܬܕܶܐ,ܐܶܫܰܕܶܐ,ܐܶܫܬܰܕܶܐ,ܐܰܫܕܶܐ,ܐܶܬܫܰܬܕܶܐ
imperfect,3MP,ܢܶܫܕܽܘܢ,ܢܶܫܬܕܽܘܢ,ܢܫܰܕܽܘܢ,ܢܶܫܬܰܕܽܘܢ,ܢܰܫܕܽܘܢ,ܢܶܬܫܰܬܕܽܘܢ
imperfect,3FP,ܢܶܫܕܝ̈ܳܢ,ܢܶܫܬܰܕܝ̈ܳܢ,ܢܫܰܕܝ̈ܳܢ,ܢܶܫܬܰܕ̈ܝܳܢ,ܢܰܫܕ̈ܳܢ,ܢܶܬܫܰܬܕ̈ܳܢ
imperfect,2MP,ܬܶܫܕܽܘܢ,ܬܶܫܬܕܽܘܢ,ܬܫܰܕܽܘܢ,ܬܶܫܬܰܕܽܘܢ,ܬܰܫܕܽܘܢ,ܬܶܬܫܰܬܕܽܘܢ
imperfect,2FP,ܬܶܫܕܝ̈ܳܢ,ܬܶܫܬܰܕܝ̈ܳܢ,ܬܫܰܕܝ̈ܳܢ,ܬܶܫܬܰܕ̈ܝܳܢ,ܬܰܫܕ̈ܳܢ,ܬܶܬܫܰܬܕ̈ܳܢ
imperfect,1CP,ܢܶܫܕܶܐ,ܢܶܫܬܕܶܐ,ܢܫܰܕܶܐ,ܢܶܫܬܰܕܶܐ,ܢܰܫܕܶܐ,ܢܶܬܫܰܬܕܶܐ
imperative,MS,ܫܕܺܝ,ܐܶܫܬܕܰܝ,ܫܰܕܳܐ,ܐܶܫܬܰܕܳܐ,ܐܰܫܕܳܐ,ܐܶܬܫܰܬܕܳܐ
imperative,FS,ܫܕܳܝ,ܐܶܫܬܕܳܝ,ܫܰܕܳܝ,ܐܶܫܬܰܕܳܝ,ܐܰܫܕܳܝ,ܐܶܬܫܰܬܕܳܝ
imperative,MP,ܫܕܰܘ,ܐܶܫܬܕܰܘ,ܫܰܕܰܘ,ܐܶܫܬܰܕܰܘ,ܐܰܫܕܰܘ,ܐܶܬܫܰܬܕܰܘ
imperative,FP,ܫܕܰ̈ܝ,ܐܶܫܬܕܳܝ̈ܶܝܢ?,ܫܰܕܳܝ̈,ܐܶܫܬܰܕܳܝ̈,ܐܰܫܕܳܝ̈,ܐܶܬܫܰܬ̈ܕܳܝ
active-participle,MS,ܫܳܕܶܐ,ܡܶܫܬܕܶܐ,ܡܫܰܕܶܐ,ܡܶܫܬܰܕܶܐ,ܡܰܫܕܶܐ,ܡܶܬܫܰܬܕܶܐ
active-participle,FS,ܫܳܕܝܳܐ,ܡܶܫܬܰܕܝܳܐ,ܡܫܰܕܝܐ,ܡܶܫܬܰܕܝܳܐ,ܡܰܫܕܝܳܐ,ܡܶܬܫܰܬܕܝܳܐ
active-participle,MP,ܫܳܕܶܝܢ,ܡܶܫܬܕܶܝܢ,ܡܫܰܕܶܝܢ,ܡܶܫܬܰܕܶܝܢ,ܡܰܫܕܶܝܢ,ܡܶܬܫܰܬܕܶܝܢ
active-participle,FP,ܫܳܕܝ̈ܳܢ,ܡܶܫܬܰܕܝ̈ܳܢ,ܡܫܰܕܝ̈ܳܢ,ܡܶܫܬܰܕ̈ܝܳܢ,ܡܰܫܕ̈ܝܳܢ,ܡܶܬܫܰܬܕ̈ܝܳܢ
passive-participle,MS,ܫܕܶܐ,,ܡܫܰܕܰܝ,,ܡܰܫܕܰܝ,
passive-participle,FS,ܫܰܕܝܳܐ,,ܡܫܰܕܝܳܐ,,ܡܰܫܕܝܳܐ,
passive-participle,MP,ܫܕܶܝܢ,,ܡܫܰܕܶܝܢ,,ܡܰܫܕܶܝܢ,
passive-participle,FP,ܫܰܕܝ̈ܳܢ,,ܡܫܰܕܝ̈ܳܢ,,ܡܰܫܕ̈ܝܳܢ,
infinitive,,ܡܶܫܕܳܐ,ܡܶܫܬܕܳܝܽܘ,ܡܫܰܕܳܝܽܘ,ܡܶܫܬܰܕܳܝܽܘ,ܡܰܫܕܳܝܽܘ,ܡܶܬܫܰܬܕܳܝܽܘ
